【裁判字號】    97,訴,1364
【裁判日期】    970612
【裁判案由】    違反毒品危害防制條例
【裁判全文】
臺灣彰化地方法院刑事判決              97年度訴字第1364號
公  訴  人  臺灣彰化地方法院檢察署檢察官
被      告  甲○○
                      5巷1弄.
上列被告因違反毒品危害防制條例案件，經檢察官提起公訴（九
十七年度毒偵字第一四五二號），本院依簡式審判程序判決如下
：
    主  文
甲○○施用第一級毒品，累犯，處有期徒刑壹年，扣案之海洛因
壹包（海洛因淨重零點零柒公克、空包裝重零點貳捌公克）沒收
銷燬之；又施用第二級毒品，累犯，處有期徒刑肆月。應執行有
期徒刑壹年月，扣案之海洛因壹包（海洛因淨重零點零柒公克
、空包裝重零點貳捌公克）沒收銷燬之。
    事  實
一、甲○○前因竊盜案件，經本院以九十五年度斗簡字第四三九
    號判處有期徒刑四月確定，因施用第一級毒品案件，經臺灣
    高等法院臺中分院以九十五年度上訴字第二七七八號分別判
    處有期徒刑七月、七月、七月，應執行有期徒刑一年二月確
    定，上開二案，後經臺灣高等法院臺中分院以九十六年度聲
    減字第一七五三號裁定分別減為有期徒刑二月、三月又十五
    日、三月又十五日、三月又十五日，並合併定其應執行之刑
    為有期徒刑九月確定，嗣經送監執行，於民國九十六年十二
    月一日執行完畢。另因施用第一級毒品案件，經國防部北部
    地方軍事法院桃園分院以九十二年度桃聲字第五六號裁定送
    觀察、勒戒後，認無繼續施用毒品之傾向，於九十二年四月
    八日執行完畢，並經國防部北部地方軍事法院桃園分院檢察
    署檢察官以九十二年度園偵處字第三五號為不起訴處分確定
    。詎甲○○於前開觀察、勒戒執行完畢釋放後五年內，仍不
    知悔改，復基於施用第一級毒品海洛因之犯意，於九十七年
    三月二十七日下午二時許，在其位於彰化縣芳苑鄉○○村○
    ○路八號居所內，以將第一級毒品海洛因粉末置入注射針筒
    內加水後，再以針筒注射手臂血管之方式，施用第一級毒品
    海洛因一次；另基於施用第二級毒品甲基安非他命之犯意，
    於同日下午二時三十分許，在其上開居所內，以將第二級毒
    品甲基安非他命置於玻璃球內用火燒烤而吸其煙霧之方式，
    施用第二級毒品甲基安非他命一次。嗣於同日下午五時十分
    時許，為警持本院核發之搜索票，在彰化縣二林鎮○○路與
    建興街口當場查獲，並扣得第一級毒品海洛因一包（海洛因
    凈重○點○七公克、空包裝重○點二八公克），始悉上情。
二、案經彰化縣警察局芳苑分局報告臺灣彰化地方法院檢察署檢
    察官偵查起訴。
    理  由
一、按除被告所犯為死刑、無期徒刑、最輕本刑為三年以上有期
    徒刑之罪或高等法院管轄第一審案件者外，於刑事訴訟法第
    二百七十三條第一項程序進行中，被告先就被訴事實為有罪
    之陳述時，審判長得告知被告簡式審判程序之旨，並聽取當
    事人、代理人、辯護人及輔佐人之意見後，裁定進行簡式審
    判程序；除簡式審判程序、簡易程序及第三百七十六條第一
    款、第二款所列之罪之案件外，第一審應行合議審判；刑事
    訴訟法第二百七十三條之一第一項、第二百八十四條之一分
    別定有明文。本件被告甲○○所犯係死刑、無期徒刑、最輕
    本刑為三年以上有期徒刑或高等法院管轄第一審案件以外之
    罪，且於本院行準備程序時就被訴事實為有罪之陳述，經受
    命法官告知簡式審判程序之旨，並聽取公訴人、被告之意見
    後，本院合議庭認無不得或不宜改依簡式審判程序進行之處
    ，經評議結果，裁定改由受命法官獨任行簡式審判程序，合
    先敘明。
二、訊據被告甲○○對於上開施用第一級毒品海洛因、第二級毒
    品甲基安非他命之犯行，均坦承不諱，且其於九十七年三月
    二十七日為警查獲後，經警採其尿液送驗，結果呈嗎啡、甲
    基安非他命陽性反應，此有尿液代號與真實姓名對照認證單
    、詮昕科技股份有限公司濫用藥物尿液檢驗報告各一紙在卷
    可稽，再扣案之白粉一包，經送法務部調查局鑑定結果，含
    海洛因成分，海洛因淨重○點○七公克，空包裝重○點二八
    公克，此有法務部調查局濫用藥物實驗室九十七年五月十二
    日調科壹字第○九七二三○二三五四○號鑑定書、毒品初步
    檢驗報告單各一紙在卷可考，復有照片四幀在卷為證，足徵
    被告之自白確與事實相符。又被告前因施用第一級毒品案件
    ，經國防部北部地方軍事法院桃園分院以九十二年度桃聲字
    第五六號裁定送觀察、勒戒後，認無繼續施用毒品之傾向，
    於九十二年四月八日執行完畢，並經國防部北部地方軍事法
    院桃園分院檢察署檢察官以九十二年度園偵處字第三五號為
    不起訴處分確定，有臺灣彰化地方法院檢察署刑案資料查註
    紀錄表及臺灣高等法院被告前案紀錄表各一份在卷可考。被
    告於九十二年四月八日觀察、勒戒執行完畢釋放後，五年內
    再犯本件施用第一級毒品、第二級毒品犯行，依毒品危害防
    制條例第二十三條第二項規定，自應依法論科。本件事證明
    確，被告施用第一級毒品海洛因、第二級毒品甲基安非他命
    之犯行，均堪認定。
三、核被告所為，分別係犯毒品危害防制條例第十條第一項之施
    用第一級毒品罪、同條第二項之施用第二級毒品罪。被告為
    施用第一級毒品、第二級毒品，而持有各該級毒品，其持有
    之低度行為，應各為施用之高度行為所吸收，均不另論罪。
    再被告所犯上開二罪，係犯意各別、行為互殊，應予分論併
    罰。又被告前因竊盜案件，經本院以九十五年度斗簡字第四
    三九號判處有期徒刑四月確定，因施用第一級毒品案件，經
    臺灣高等法院臺中分院以九十五年度上訴字第二七七八號分
    別判處有期徒刑七月、七月、七月，應執行有期徒刑一年二
    月確定，上開二案，後經臺灣高等法院臺中分院以九十六年
    度聲減字第一七五三號裁定分別減為有期徒刑二月、三月又
    十五日、三月又十五日、三月又十五日，並合併定其應執行
    之刑為有期徒刑九月確定，嗣經送監執行，於九十六年十二
    月一日執行完畢等情，此有臺灣彰化地方法院檢察署刑案資
    料查註紀錄表及臺灣高等法院被告前案紀錄表各一份在卷可
    稽，其於受有期徒刑執行完畢後，五年以內故意再犯本件有
    期徒刑以上之二罪，均為累犯，應依刑法第四十七條第一項
    規定，各加重其刑。爰審酌被告曾因施用毒品經送觀察、勒
    戒後，仍未能戒斷，再犯本案之罪，顯然未能善體國家設置
    觀察、勒戒機構，協助毒品施用者戒除毒癮之良法美意，及
    其犯罪之動機、目的、生活狀況、品行、所生危害，暨犯罪
    後坦承犯行，態度尚屬良好等一切情狀，分別量處如主文所
    示之刑，並定其應執行之刑。扣案之海洛因一包（海洛因淨
    重○點○七公克、空包裝重○點二八公克），為毒品危害防
    制條例第二條第二項第一款所稱之第一級毒品，應依同條例
    第十八條第一項前段規定，沒收銷燬之。
據上論斷，應依刑事訴訟法第二百七十三條之一第一項、第二百
九十九條第一項前段，毒品危害防制條例第十條第一項、第二項
、第十八條第一項前段，刑法第十一條前段、第四十七條第一項
、第五十一條第五款，判決如主文。
本案經檢察官蔡曉崙到庭執行職務。
中    華    民    國    97    年    6     月    12    日
                        刑事第六庭    法  官  鄭舜元
以上正本證明與原本無異。
如不服本判決，應於判決送達後10日內，向本院提出上訴書狀，
上訴書狀應「敘述具體上訴理由」，並按他造當事人之人數附繕
本。「切勿逕送上級法院」。
中    華    民    國    97    年    6     月    12    日
                                      書記官  呂雅惠
附錄：論罪科刑法條：
毒品危害防制條例第十條：
施用第一級毒品者，處六月以上五年以下有期徒刑。
施用第二級毒品者，處三年以下有期徒刑。


司法院資訊處製作；財團法人民間司法改革基金會備份。
